臺灣臺北地方法院刑事判決
110年度簡上字第148號
上  訴  人  臺灣臺北地方檢察署檢察官
被      告  翁茂華





上列上訴人因被告竊盜案件，不服本院於民國110年8月25日所為
之110年度簡字第1237號第一審刑事簡易判決（聲請簡易判決處
刑案號：110年度偵字第17838號），提起上訴，本院管轄之第二
審合議庭判決如下：
    主  文
原判決撤銷。
翁茂華犯竊盜罪，處拘役參拾日，如易科罰金，以新臺幣壹仟元
折算壹日。
未扣案腳踏車【廠牌：捷安特】壹台沒收，於全部或一部不能沒
收或不宜執行沒收時，追徵其價額。
    事  實
一、翁茂華意圖為自己不法之所有，於民國110年4月24日下午1
    時51分許，在臺北市○○區○○○路0段000巷00號對面，徒手竊
    取鄭麗美所有、放置上址之腳踏車1部【廠牌：捷安特，價
    值新臺幣（下同）5,000元】，得手後隨即騎乘竊得之腳踏
    車離去現場。嗣因鄭麗美發覺財物遭竊，報警處理，經警調
    閱案發前後沿線監視器錄影畫面，因而循線查獲。
二、案經鄭麗美訴由臺北市政府警察局松山分局報告臺灣臺北地
    方檢察署檢察官偵查後聲請簡易判決處刑。
    理  由
一、被告於第二審經合法傳喚，無正當之理由不到庭者，得不待
    其陳述，逕行判決，刑事訴訟法第371條定有明文。又對於
    簡易判決有不服而上訴者，得準用上開規定，同法第455條
    之1第3項亦有明文。查被告翁茂華經本院合法傳喚後，無正
    當理由未到庭，有本院送達證書、刑事報到單、臺灣高等法
    院被告前案紀錄表等件（見本院卷第51頁、第61頁、第55頁
    ）在卷可稽，爰依前開規定，不待其陳述逕行判決。
二、本判決以下援引之審判外供述證據以及書證，未據本案當事
    人爭執其證據能力，而該等證據經本院審酌並無違法取得之
    情況，認為適宜做為證據，自均應有證據能力。
三、上開事實，業經被告於警詢中坦承不諱，核與卷內證人即告
    訴人鄭麗美警詢陳述、監視器影像截圖（見偵字卷第7至10
    頁、第11至12頁、第21至25頁）相符，足認被告上開任意性
    自白與事實相符，是本案事證明確，被告犯行堪以認定，應
    依法論科。
四、核被告所為，係犯刑法第320條第1項之竊盜罪。應依法論科
    。
五、撤銷改判之理由：
　㈠按刑罰之量定，固屬法院自由裁量之職權行使，惟刑事審判
    之量刑，旨在實現刑罰權之分配的正義，故法院對科刑判決
    之被告量刑，應符合罪刑相當原則，使罰當其罪，以契合人
    民之法律感情。此所以刑法第57條明定科刑時應審酌一切情
    狀，尤應注意該條所列各款情形，以為科刑輕重之標準（最
    高法院95年度台上字第1779號判決意旨參照）。查被告於本
    案前即有多次竊盜前科，且前於109年12月10日偷竊腳踏車
    經本院以110年度簡字第883號判決處拘役15日（嗣於110年1
    1月1日易科罰金執行完畢），同年月31日又另行竊取腳踏車
    經臺灣臺北地方檢察署檢察官以110年度偵字第16259號為職
    權不起訴，素行實難認良好；而被告本案竊得之腳踏車價值
    為5,000元（見本院卷第65頁），被告雖坦承犯行，惟全未
    賠償告訴人所受之損失，且於本院審理中經合法通知而未到
    庭，堪認被告之認罪僅係為求取輕判之機會，難謂有何真心
    悔悟，此犯後態度亦難為被告有利之考量。原審於科刑時，
    未詳予審酌上情，對被告僅判處拘役5日，不免過輕，檢察
    官循告訴人請求，以原審量刑過輕提起上訴，指摘原判決不
    當，為有理由，應由本院將原判決撤銷改判。
　㈡爰以行為人責任為基礎，審酌被告不思以正當途循取得財物
    ，為圖一時代步之便即竊取他人腳踏車，欠缺對他人財產之
    基本尊重，所為實有不該；而被告犯後雖能坦承犯行，惟拒
    不告知本案腳踏車停放位置（見偵字卷第10頁），亦未賠償
    告訴人之損失；再審酌被告自述國中畢業之教育程度、職業
    為資源回收、家庭經濟狀況小康（見偵卷第7頁），暨其犯
    罪動機、目的、手段、所生損害、素行等一切情狀，量處如
    主文所示之刑，並諭知易科罰金之折算標準，以示儆懲。
六、沒收部分：
　　按犯罪所得，屬於犯罪行為人者，沒收之；前二項之沒收，
    於全部或一部不能沒收或不宜執行沒收時，追徵其價額，刑
    法第38條之1第1項前段、第3項分別定有明文。查被告所竊
    得之本案腳踏車未據扣案或實際發還被害人，爰依刑法第38
    條之1第1項前段、第3項之規定沒收，於全部或一部不能沒
    收或不宜執行沒收時，追徵其價額。
據上論斷，應依刑事訴訟法第455條之1第1項、第3項、第371條
、第369條第1項前段、第364條、第299條第1項前段，刑法第320
條第1項、第41條第1項、第38條之1第1項、第3項，刑法施行法
第1條之1第1項，判決如主文。
本案經檢察官王繼瑩聲請以簡易判決處刑，由檢察官葉惠燕到庭
執行職務。　　
中　　華　　民　　國　　111 　年　　2 　　月　　16　　日
　　　　　　　　　刑事第十八庭  審判長法　官  宋雲淳
　　　　　　　　　                    法  官  范雅涵
　　　　　　　　　                    法  官  魏小嵐
上正本證明與原本無異。
不得上訴。
                                      書記官  劉麗英
中　　華　　民　　國　　111 　年　　2 　　月　　16　　日
附錄本案論罪科刑法條全文：
中華民國刑法第320條
意圖為自己或第三人不法之所有，而竊取他人之動產者，為竊盜
罪，處5年以下有期徒刑、拘役或50萬元以下罰金。
意圖為自己或第三人不法之利益，而竊佔他人之不動產者，依前
項之規定處斷。
前二項之未遂犯罰之。